【裁判字號】    97,易,2807
【裁判日期】    971125
【裁判案由】    竊盜
【裁判全文】
臺灣板橋地方法院刑事判決              97年度易字第2807號
公  訴  人  臺灣板橋地方法院檢察署檢察官
被      告  乙○○
上列被告因竊盜案件，經檢察官聲請簡易判決處刑（97年度偵字
第18862 號），本院認不宜以簡易判決程序處刑，改依通常程序
審理，判決如下：
    主  文
乙○○所犯如附表各編號所示之罪，各處如附表各編號「處刑」
欄所示之刑。應執行有期徒刑柒月。
    事  實
一、乙○○意圖為自己不法之所有，分別於附表編號一、二、四
    、五所示時地徒手為竊盜犯行得手，並另於附表編號三所示
    時地，以置於現場客觀上對人之生命、身體安全具危險性可
    供兇器使用之刀片，割斷連接瓦斯爐具之管線後竊取瓦斯爐
    1 具（各犯行之被害人、犯罪時地、方法及所得財物均詳如
    附表各編號所示）。嗣乙○○於附表編號五所示犯行得手後
    ，適警巡邏行經臺北縣蘆洲市○○○路○ 段284 號前，發覺
    乙○○駕駛車牌號碼4966TK號自用小客車行跡可疑，而當場
    於該車內查獲如附表編號四、五所示之失竊瓦斯桶合計3 個
    ，循線追查始悉上情。
二、案經丁○○、戊○○訴由臺北縣政府警察局蘆洲分局報告臺
    灣板橋地方法院檢察署檢察官偵查後聲請簡易判決處刑。
    理  由
一、按被告以外之人於審判外之陳述，雖不符刑事訴訟法第159
    條之1 至第159 條之4 之規定，而經當事人於審判程序同意
    作為證據，法院審酌該言詞陳述或書面陳述作成時之情況，
    認為適當者，亦得為證據。當事人、代理人或辯護人於法院
    調查證據時，知有第159 條第1 項不得為證據之情形，而未
    於言詞辯論終結前聲明異議者，視為有前項之同意，刑事訴
    訟法第159 條之5 定有明文。查本件被告於言詞辯論終結前
    ，對於下述本院採為認定犯罪事實依據之各項證據之證據能
    力，均未聲明異議，復經本院於審理時逐一提示予被告表示
    意見，本院審酌該等證據之取得過程並無瑕疵，與本案待證
    事實間復具有相當之關聯性，以之為本案證據並無不當，自
    得採為本件認定事實之基礎，合先敘明。
二、訊據被告乙○○於本院審理時固坦承有如附表編號二所示犯
    行，及其有取走如附表編號四、五所示之瓦斯桶3 個等情，
    惟矢口否認附表編號一、三、四、五所示犯行，辯稱其並無
    為如附表編號一、三所示犯行，附表編號四、五所示之瓦斯
    桶3 個是老闆不要的，其取走並無竊盜犯意云云。經查：
  (一)前揭附表編號一至五所示犯行，業據證人即被害人甲○○、
    丁○○、丙○○、戊○○於本院審理時證述明確，並有被告
    為警查獲失竊瓦斯桶3 個之扣押物品目錄表、被害人丙○○
    、戊○○領回失竊瓦斯桶之贓物認領保管單2 紙及刑案現場
    查獲照片6 幀在卷可憑。
  (二)被告雖辯稱其並無為如附表編號一、三所示犯行云云，惟被
    告此二部分犯行業經證人甲○○、丁○○於本院審理時證述
    明確，本院經核證人甲○○於本院審理時證述其於案發後檢
    視監視器畫面，有看見小偷（臉部）正面，確認就是被告沒
    錯等情（見本院97年11月11日審判筆錄第4 頁），而證人丁○○亦證述被告經警查獲後，就97年6 月11日竊取瓦斯爐之
    犯行曾自承使用工具等情（見本院97年11月11日審判筆錄第
    13頁），衡情，證人甲○○、丁○○應無攀誣被告之理，而
    被告就附表編號一、三所示犯行，亦曾於偵查時自承不諱（
    見偵查卷第56頁），足見證人甲○○、丁○○所述應係屬實
    而可採信，被告所辯應係臨訟卸責之詞，並不足採。
  (三)另被告為如附表編號三所示竊取瓦斯爐1 具之犯行時，曾使
    用刀片割斷連接瓦斯爐具之管線之事實，亦經被告於偵查時
    自承在卷（見偵查卷第56頁），而依證人丁○○於本院審理
    時證稱：「（檢察官問：你瓦斯爐設置的方式，徒手可以搬
    走嗎？）沒有辦法，因為瓦斯爐是跟支撐架固定在一起，且
    有高速管線，如果沒有破壞管線，無法分離。（檢察官問：
    你事後檢查管線有被銳器剪斷的痕跡？）有直直被剪過的痕
    跡，所以可以確定是利器，至於是哪一種刀我不知道，...
    」等語觀之（見同審判筆錄第12頁），可見被告於行竊該瓦
    斯爐時確係使用利器切斷管線無訛，被告前揭偵查時之自白
    核與客觀事證相符，應屬可信。
  (四)至被告辯稱取走之瓦斯桶3 個係老闆不要的云云，惟證人丙○○、戊○○於本院審理時均否認有丟棄瓦斯桶之意，且均
    稱瓦斯桶有回收價值等語，經核證人於案發後均將瓦斯桶領
    回，有前開贓物認領保管單2 紙可憑，足見被告所竊之瓦斯
    桶3 個並非證人丙○○、戊○○丟棄之物，復審酌證人丙○○於本院審理時證述失竊之瓦斯桶是放置在所營攤位門口，
    一直放在該處，不致遭人誤認欲加以丟棄等情（見同審判筆
    錄第9 頁），證人戊○○亦證述失竊瓦斯桶係放在（攤位）
    之洗手台旁邊，不致遭誤會欲加以丟棄等情（見同審判筆錄
    第7 頁），亦無因瓦斯桶放置情形而遭誤認為丟棄物之情形
    ，復衡以瓦斯桶具可重複使用，具回收之經濟上利益之情，
    理應為一般人所知，而被告為智識正常之成年人，對此應有
    所悉，足見被告行竊瓦斯桶當時，其有不法所有之意圖甚明
    ，前揭所辯自不足採。本件事證明確，被告犯行堪以認定，
    應依法論科。
三、按刑法第321 條第1 項第3 款之攜帶兇器竊盜罪，係以行為
    人攜帶兇器竊盜為加重條件，此所謂兇器，其種類並無限制
    ，凡客觀上足對人之生命、身體安全構成威脅，具有危險性
    之兇器均屬之，且只須行竊時攜帶此種具有危險性之兇器為
    已足，並不以攜帶之初有行兇之意圖為必要，最高法院79年
    臺上字第5253號判例意旨可資參照。查被告為如附表編號三
    所示竊盜犯行時所用刀片雖未扣案，惟依前開事證，應為可
    以切斷瓦斯管線之利器無訛，衡以一般瓦斯管線為塑膠製品
    ，為防止瓦斯氣體於通過時產生逸漏而造成危險，自有一定
    厚度，是可供人使用以切斷此類管線之利器，於客觀上應足
    認對人之生命、身體安全構成威脅，自屬具危險性之兇器，
    至被告於本院審理時對其當時所用切割管線工具之爭執，核
    屬其個人主觀之認知，然「兇器」一詞為法規範之概念，應
    從客觀面就器械對人之危險性加以認定，依前揭所述，已符
    本處法律所定「兇器」概念，被告對此爭論並無解於本案兇
    器之認定，應予敘明。核被告所為，附表編號一、二、四、
    五部分，均係犯刑法第320 條第1 項之普通竊盜罪，編號三
    部分係犯刑法第321 條第1 項第3 款之攜帶兇器加重竊盜罪
    。被告所犯如附表編號三之犯行，聲請簡易判決處刑書雖認
    被告係犯普通竊盜罪，惟此部分事實已經公訴人於本院審理
    時當庭變更為被告使用兇器犯之，並引用刑法第321 條第1
    項第3 款以為處罰條文，且經本院當庭諭知被告，自得就此
    審究。另聲請簡易判決處刑書附表編號4 、5 之記載雖有錯
    漏，惟無礙於本件審理範圍之認定及程序進行，應予更正，
    附此敘明。被告所犯上開各罪，犯意各別，行為互殊，應予
    分論併罰。爰審酌被告為取得財物而行竊，行竊地點為被害
    人營業場所，所竊為被害人營生之工具，已造成被害人無法
    營業而蒙受損害，且被告於該地一而再犯，並於數日內向同
    一被害人行竊二次，其行徑已對該處攤商之營運造成一定困
    擾，且被告對所肇損害無心彌補、悔改，致告訴人丁○○亦
    不願原諒被告，業經告訴人丁○○於審理時陳明在卷，本應
    予以重懲，惟念被告所獲財物價值不高，其為女性，前夫已
    逝，有戶籍資料及訃聞可稽，其家庭經濟困難，依其年齡及
    智識程度，謀生確實不易等一切情狀，爰於法定刑度內從輕
    分別量處如主文所示之刑，並定其執行刑。被告犯如附表編
    號三所示竊盜犯行時所用之刀片，已經被告丟棄滅失，業經
    被告供明在卷，爰不併宣告沒收，附此敘明。
據上論斷，應依刑事訴訟法第452 條，刑法第320 條第1 項、第
321 條第1 項第3 款、第51條第5 款，刑法施行法第1 條之1 第
1 項、第2 項前段，判決如主文。
本案經檢察官彭聖斐到庭執行職務。
中    華    民    國    97    年    11    月    25    日
                  刑事第十一庭  法  官  陳正昇
以上正本證明與原本無異。
如不服本判決應於收受送達後10日內向本院提出上訴書狀，並應
敘述具體理由；其未敘述上訴理由者，應於上訴期間屆滿後20日
內向本院補提理由書（均須按他造當事人之人數附繕本）「切勿
逕送上級法院」
                                書記官  林文達
中    華    民    國    97    年    11    月    25    日
附錄本案論罪科刑法條
刑法第320條
意圖為自己或第三人不法之所有，而竊取他人之動產者，為竊盜
罪，處 5 年以下有期徒刑、拘役或 5 百元以下罰金。
意圖為自己或第三人不法之利益，而竊佔他人之不動產者，依前
項之規定處斷。
前二項之未遂犯罰之。
刑法第321條
犯竊盜罪而有左列情形之一者，處六月以上、五年以下有期徒刑
：
一、於夜間侵入住宅或有人居住之建築物、船艦或隱匿其內而犯
之者。
二、毀越門扇、牆垣或其他安全設備而犯之者。
三、攜帶兇器而犯之者。
四、結夥三人以上而犯之者。
五、乘火災、水災或其他災害之際而犯之者。
六、在車站或埠頭而犯之者。
前項之未遂犯罰之。


司法院資訊處製作；財團法人民間司法改革基金會備份。
